【裁判字號】    99,上訴,2610
【裁判日期】    991013
【裁判案由】    違反毒品危害防制條例
【裁判全文】
臺灣高等法院刑事判決                99年度上訴字第2610號
上  訴  人
即  被  告  甲○○
上列上訴人因違反毒品危害防制條例案件，不服臺灣新竹地方法
院99年度審訴字第261號，中華民國99年5月17日所為之第一審判
決（起訴案號：臺灣新竹地方法院檢察署99年度毒偵緝字第23號
、99年度毒偵字第683 號），提起上訴，本院判決如下：
    主  文
上訴駁回。
    理  由
一、按「依本編（協商程序）所為之科刑判決，不得上訴。但有
    第455條之4第1項第1款、第2款、第4款、第6款、第7款所定
    情形之一，或協商判決違反同條第2 項之規定者，不在此限
    。」刑事訴訟法第455條之10第1項定有明文。次按「協商判
    決之上訴，除本編有特別規定外，準用第三編第一章及第二
    章之規定。」、「第二審法院認上訴有不合法律上程式或法
    律上不應准許，或其上訴權已喪失之情形者，應以判決駁回
    之。」此觀刑事訴訟法第455條之11第1 項、第367條前段至
    明。準此，協商程序所為之科刑判決，除有刑事訴訟法第45
    5條之4第1項第1款「於法院協商訊問程序終結前，被告撤銷
    協商合意或檢察官撤回協商聲請者」；第2 款「被告協商之
    意思非出於自由意志者」；第4款「被告所犯之罪非第455條
    之2第1項所定得以協商判決者」；第6 款「被告有其他較重
    之裁判上一罪之犯罪事實者」；第7 款「法院認應諭知免刑
    或免訴、不受理者」情形之一，及違反同條第2 項「法院應
    於協商合意範圍內為判決；法院為協商判決所科之刑，以宣
    告緩刑或二年以下有期徒刑、拘役或罰金為限」之規定者外
    ，不得上訴。
二、原判決因上訴人即被告甲○○於民國99年5月3日原審行準備
    程序時坦承犯行，表示認罪，乃依檢察官之聲請，以檢察官
    、被告達成之協商合意，就被告施用第一級毒品之犯行，被
    告願受有期徒刑七月之宣告、被告施用第二級毒品二次之犯
    行，被告願各受有期徒刑四月之宣告，並合併定應執行有期
    徒刑一年一月，扣案毒品均沒收銷燬、吸食器則宣告沒收之
    諭知，核原審判決認事、用法尚無不當，量刑亦無過重情形
    。
三、本件被告不服原判決，99年6月4日上午10時26分在臺灣新竹
    監獄新竹分監親自收受原審判決後，於同年月11日僅表示「
    理由容後補呈」而未附理由提起上訴（上訴狀附於本院卷第
    9 頁至第11頁，被告已於同年月23日因縮刑期滿執行完畢出
    監，有本院被告前案紀錄表在卷可佐）。
四、經查：
 (一）本件被告固不服原協商判決而提起上訴，惟查被告因犯施
      用第一級毒品罪及施用第一級毒品等罪，經檢察官提起公
      訴，於原審法院準備程序時坦承犯行，表示認罪，檢察官
      乃於同日聲請原審法院同意於審判外進行協商程序，同日
      檢察官與被告達成合意，被告並表示如檢察官所述內容。
      原審法院並依法當庭告知上訴人認罪之罪名，及「一、如
      適用協商程序判決，上訴人喪失受法院依通常程序公開審
      判、保持緘默、與證人對質或詰問證人之權利。二、協商
      判決，除有刑事訴訟法第455條之4第1 項第1款、第2款、
      第4款、第6款、第7款情形之一，及違反同條第2項法院『
      應於協商合意範圍內為判決；法院為協商判決所科之刑，
      以宣告緩刑或二年以下有期徒刑、拘役或罰金為限』之規
      定者外，不得上訴」等旨，並經被告表示與檢察官達成協
      商合意確實基於自由意思，復對檢察官起訴事實及罪名表
      示承認有起訴書所記載之犯罪事實等情，均據被告於筆錄
      內簽名確認無訛，有原審準備程序筆錄、檢察官協商判決
      聲請書、協商程序筆錄附卷可參（見原審卷第22頁至第25
      頁、第26頁至第27頁、第29頁至第32頁）。是被告確實於
      原審審理當庭表示同意認罪協商，至堪認定，原審並在協
      商合意範圍內為判決，經核於法並無不合。
（二）本件被告既為認罪，並經原審法院同意改依協商程序判決
      後，此項判決依法即不得上訴，且被告於原審亦陳稱：與
      檢察官達成協商合意係出於自由意志、沒有受到壓力等語
      （見原審卷第31頁即上開協商程序筆錄第3 頁），本件原
      審所為之協商判決，並無上開刑事訴訟法第455條之10第1
      項但書所定即同法第455條之4第1項第1款、第2款、第4款
      、第6款、第7款所定情形之一或協商判決違反同條第2 項
      之規定得為上訴之情形，依法自不得上訴。
（三）至於被告因未附理由提起上訴，本院收案後，於99年8 月
      20日裁定命被告於收受送達後五日內補提具體理由狀，因
      被告於出監後應為送達之住居所不明，本院再於同年月30
      日裁定公示送達，並於同年9月1日、同年9月3日分別將公
      告張貼於牌示處，有本院公示送達證書及新竹縣關西鎮公
      所函在卷可憑，被告於三十日後之同年10月4 日（星期一
      ）前並未提出其上訴之理由，實難遽認原協商判決具有上
      開何項得為上訴之理由。
    綜上，本件上訴人之上訴為不合法，應予駁回，並不經言詞
    辯論為之。
據上論斷，應依刑事訴訟法第455 條之11第1項、第367條前段，
第372條判決如主文。
中    華    民    國    99    年    10    月    13    日
                  刑事第十四庭  審判長法  官  陳志洋
                                      法  官  梁耀鑌
                                      法  官  遲中慧
以上正本證明與原本無異。
施用第一級毒品部分，如不服本判決，應於收受送達後10日內向
本院提出上訴書狀，其未敘述上訴之理由者並得於提起上訴後10
日內向本院補提理由書（均須按他造當事人之人數附繕本）「切
勿逕送上級法院」。
施用第二級毒品部分，不得上訴。
                                      書記官  陳韋杉
中    華    民    國    99    年    10    月    14    日
附錄本案論罪科刑法條：
毒品危害防制條例第10條
施用第一級毒品者，處6月以上5年以下有期徒刑。
施用第二級毒品者，處3年以下有期徒刑。

司法院資訊處製作；財團法人民間司法改革基金會備份。
